# 学院对学科的贡献 {#contri}

>"Imagination is more important than knowledge"
>
>--- Albert Einstein

在高校内，学科并非等同与学院。以四川师范大学为例，如化学与材料科学学
院的发文方向除了化学学科，还包括材料学、工程学、物理学、微生物学等。另一方面，从
学院对学科的贡献角度来说，如化学学科的发展，除了绝大部分是化学与材料科学学院
的科研学者的贡献，也与物理与电子工程学院以及部分实验室功不可没。

因此，厘清各学院乃至科研人员对学科的贡献结构情况，有利于在全校范围内聚焦优势学科，挖掘关键团队和科研人员，集中力量，精准发力，以期早日实现 ESI 学科的突破。



## 这里开始吧


```{r}
record <- sicnu_set %>%
  select(C1, Category_ESI_cn, TC) %>% 
  mutate(colleges = str_extract_all(C1, "Sichuan Normal Univ,\\s+([^,]*),") ) %>% 
  select(colleges, Category_ESI_cn, TC) %>% 
  tidyr::unnest(colleges) 
```




```{r, message=FALSE, warning=FALSE}
coll_cn_name <- read_csv("data/map_list/sicnu_coll_name_en2cn.csv")
coll_cn_name
```





```{r}
record_all <- left_join(record, coll_cn_name, by =c("colleges"="Coll_name")) #%>%                   #summarise(n=n()) 
```



<!-- ```{r} -->
<!-- addr1 <- data %>%  -->
<!--      select(C1) %>%  -->
<!--      mutate(a = str_extract_all(C1, "Sichuan Normal Univ,\\s+([^,]*)," )  ) %>%  -->
<!--      unnest() -->
<!-- ``` -->




<!-- ```{r} -->
<!-- addr2 <- data %>%  -->
<!--      select(RP) %>%  -->
<!--      mutate(a = str_extract_all(RP, "Sichuan Normal Univ,\\s+([^,]*)," )   ) %>%  -->
<!--      unnest() -->
<!-- ``` -->



<!-- ```{r} -->
<!-- addr3 <- data %>%  -->
<!--      select(C1,RP) %>%  -->
<!--      mutate(a = str_extract_all(C1, "Sichuan Normal Univ,\\s+([^,]*)," )   ) %>%  -->
<!--      mutate(b = str_extract_all(RP, "Sichuan Normal Univ,\\s+([^,]*)," )   ) #%>%   -->
<!--      #mutate(c = str_c(a,b)  ) -->
<!--      #unnest() -->
<!-- ``` -->





```{r}
df <- record_all %>% 
   select(Category_ESI_cn, coll_name_cn, TC) %>%
   filter(!is.na(Category_ESI_cn), !is.na(coll_name_cn) ) %>%
   group_by(Category_ESI_cn, coll_name_cn) %>%
   summarise(count=n(), cited = sum(TC)) %>%
   arrange(Category_ESI_cn, desc(count)) %>%
   ungroup()
```


## 学院对发文的贡献
```{r setOptions, message=FALSE}
library(googleVis)
op <- options(gvis.plot.tag='chart')
```



```{r}
colnames(df) <- c("From", "To", "Weight", "Cited")
```




```{r results='asis', tidy=FALSE, fig.asp = 1.2, fig.width = 10, out.width = "99%"}
df1 <- df %>% select(-Cited)

sankey1 <- gvisSankey(df1, from="From", to="To", weight="Weight" ,
              options=list(
                height=800, width=600,
                sankey="{link:{color:{fill:'lightblue'}}}"
              ))

plot(sankey1)

```

## 学院对引文的贡献
同样，我们也可以绘制各学院引文贡献图

```{r results='asis', tidy=FALSE, fig.asp = 1.2, fig.width = 10, out.width = "99%"}
df2 <- df %>% select(-Weight)

sankey2 <- gvisSankey(df2, from="From", to="To", weight="Weight" ,
              options=list(
                height=800, width=600,
                sankey="{link:{color:{fill:'lightblue'}}}"
              ))

plot(sankey2)

```




## 期刊对引文的贡献分析
见第 \@ref(impact) 章
