# 作者信息提取 {#ownership}


提取文献题录，是一件比较繁琐的工作。我这里使用[tidyESI](https://github.com/perlatex/tidyESI)宏包尝试解决，目前还不完美，还需要不断的探索，欢迎大家PR。


```{r message=FALSE, warning=FALSE}
library(tidyverse)
library(here)
```


## 最小案例数据
```{r message=FALSE, warning=FALSE}
d <- read_rds(here("data", "example.rds")) %>% 
     select(UT, AF, C1, RP)
d
```


作者信息栏

```{r}
d$C1
```

通讯作者信息栏
```{r}
d$RP
```


## 说明


-   提取归属信息，整理成5列

    -   归属 .ownership
    -   姓名 .names
    -   地址 .addr
    -   学校 .univ
    -   学院 .coll

-   一篇文章如果有3个作者，那么归属为1个"first_author", 2个"co_author", 返回的结果还会包括通讯作者"reprint_author"。一般情况下，通讯作者来自这3个作者中的一个或者几个，因此，这条题录，最终会返回有3+n行，这里的n是指通讯作者的个数，通讯作者不分前后。（通讯作者都要搞几个，唉，学术啊）

    +-------------------------+-----------+--------+--------+--------+
    | .ownership              | .names    | .addr  | .univ  | .coll  |
    +-------------------------+-----------+--------+--------+--------+
    | first_author            |           |        |        |        |
    +-------------------------+-----------+--------+--------+--------+
    | co_author               |           |        |        |        |
    +-------------------------+-----------+--------+--------+--------+
    | co_author               |           |        |        |        |
    +-------------------------+-----------+--------+--------+--------+
    | reprint_author          |           |        |        |        |
    +-------------------------+-----------+--------+--------+--------+

-   作者**地址**如果有多个，这个作者信息就会出现多次，比如，作者地址有同济大学物理学院和中科院高能所，那么作者信息会出现两行，这两行只是地址不同，其它信息是一样的。如果刚好又是第一作者，那么他的两个地址都会标上"first_author"。更特殊点，如果第一作者地址有同济大学物理学院和同济大学计算机学院，即一个学院不同学院，那么在统计的时候，会认为作者以第一作者身份，分别为物理学院和计算机学院贡献一篇。因此，在后期统计时，需要先地址筛选，再统计。


## 提取

```{r}
library(tidyESI)

res <- d %>% 
  rowwise() %>% 
  mutate(
    info = list(ownership_extract(AF, C1, RP))
  ) %>% 
  ungroup()

# res
```



```{r}
res %>% 
  head(3) %>% 
  select(UT, info) %>% 
  unnest(cols = c(info)) %>% 
  select(UT, .ownership, .names, .univ, .coll)
```

